【裁判字號】    92,訴,103
【裁判日期】    920430
【裁判案由】    毒品危害防制條例
【裁判全文】
臺灣苗栗地方法院刑事判決                          九十二年度訴字第一三號
    公  訴  人  臺灣苗栗地方法院檢察署檢察官
    被      告  甲○○
右列被告因違反毒品危害防制條例案件，經檢察官提起公訴（九十二年度偵緝字第二
八號），暨移
    主  文
甲○○連續施用第壹級毒品，累犯，處有期徒刑拾月；又連續施用第貳級毒品，累犯
，處有期徒刑捌月。應執行有期徒刑壹年伍月。扣案之摻有第壹級毒品海洛因香菸壹
支，沒收銷燬。
    事  實
一、甲○○前於民國八十三年間，因違反麻醉藥品管理條例案件，經臺灣新竹地方法
    院判處有期徒刑七月，於八十五年八月二十四日縮短刑期執行完畢，仍不知悛改
    。另於八十九年三月間，因施用毒品案件，經本院裁定送觀察、勒戒後，認無繼
    續施用毒品之傾向，由臺灣苗栗地方法院檢察署檢察官於八十九年四月十七日，
    以八十九年度毒偵字第八三六號為不起訴處分，並確定。詎甲○○仍未戒絕毒癮
    ，於五年內又分別基於施用第一級毒品海洛因、第二級毒品安非他命之概括犯意
    ，自八十九年七月間某日起，迄九十一年七月十六日止，均在苗栗縣北苗里嘉慶
    五十五號附近之土地公廟或高雄等地，平均每一、二個月，以香煙摻海洛因方式
    式施用海洛因一次，而連續施用多次；另自八十九年四月下旬，至九十二年二月
    十七日，在前述地點，平均每日均以玻璃球燒烤安非他命產生煙方式而連續施用
    安非他命多次，之後並均將其施用毒品之玻璃球丟棄（起訴書係記載自八十九年
    七月間某日起至九十二年二月十五日止，連續在苗栗市等第施用第一級毒品海洛
    因及第二級毒品安非他命多次，惟此已經公訴檢察官當庭更正補充）。嗣於九十
    一年七月十八日凌晨三時許，在高雄市苓雅區○○○路六二巷六號前經警查獲，
    並當場扣得其所有供施用毒品用之摻有海洛因香菸一支（同時尚扣得涉嫌意圖販
    賣而持有之安非他命五一三公克），且採集其尿液送鑑驗結果，呈嗎啡及甲基安
    非他命陽性反應；又於九十二年二月十七日上午十一時許，因通緝經警緝獲，同
    時經其同意採集尿液送鑑驗結果，呈甲基安非他命陽性反應而查悉上情，並經本
    院以九十一年度毒聲字第八二七號裁定送臺灣苗栗看守所附設勒戒處所觀察、勒
    戒後，認有繼續施用毒品之傾向。
二、案經高雄市政府警察局刑警大隊報告台灣高雄地方法院檢察署呈請台灣高等法院
    檢察署令轉臺灣苗栗地方法院檢察署檢察官偵查起訴暨移送併案審理。
    理  由
一、訊據被告甲○○對於右揭施用第一級毒品海洛因、第二級毒品安非他命之犯罪事
    實，均坦承不諱，並有其分別於九十一年七月十八日凌晨三時許、九十二年二月
    十七日上午十一時許，經警查獲後，採集尿液送鑑驗結果，呈嗎啡及甲基安非他
    命陽性反應之法務部調查局於九十一年九月十九日以調科壹字第０９１００５９
    ５０九０號檢驗通知書一份；呈甲基安非他命陽性反應之苗栗縣衛生局於九十二
    年二月二十四日以九十二苗衛檢字第０九二０００二二二八號函出具之煙毒尿液
    檢驗成績書一紙附卷可稽。並有摻有海洛因香菸一支扣案可憑。而將該支香菸送
    鑑驗結果，確實為摻有第一級毒品海洛因成分，此亦有法務部調查局於九十一年
    九月二十四日出具之調科壹字第０９１００５９５１００號檢驗通知書一紙在卷
    可稽。又被告前於八十九年三月間，因施用毒品案件，經本院裁定送觀察、勒戒
    後，認無繼續施用毒品之傾向，由臺灣苗栗地方法院檢察署檢察官於八十九年四
    月十七日，以八十九年度毒偵字第八三六號為不起訴處分，並確定，此有同署刑
    案查註紀錄表、臺灣高等法院被告全國前案紀錄表、前開起訴處分書影本及被告
    在監在押資料表各一份在卷足憑，足認被告自白其於一犯施用毒品經檢察官為不
    起訴處分確定後，五年內再犯施用毒品海洛因、安非他命之供述，與事實相符，
    應予憑採。而被告因二犯施用毒品案件，經本院以九十一年度毒聲字第八二七號
    裁定送臺灣苗栗看守所附設勒戒處所觀察、勒戒後，認有繼續施用毒品之傾向，
    此有臺灣苗栗看守所附設勒戒處所於九十二年三月五日以苗所衛字第０九二００
    ００四四四號函送之有繼續施用毒品傾向證明書一份在卷可稽。綜上所述，本案
    被告犯行，已經證明，應依法論科。
二、核被告甲○○所為，係犯毒品危害防制條例第十條第一項之施用第一級毒品及第
    二項施用第二級毒品罪。被告多次於施用前持有毒品海洛因、安非他命之低度行
    為，應為各次施用海洛因、安非他命之高度行為所吸收，不另論罪。其多次施用
    海洛因、安非他命之犯行，均時間緊接，犯罪構成要件相同，顯係基於概括犯意
    為之，為連續犯，應各論以一罪，並均加重其刑。被告所犯上開施用第一、第二
    級毒品二罪間，犯意各別行為互殊，應予分論併罰。又被告前於八十三年間，因
    違反麻醉藥品管理條例案件，經臺灣新竹地方法院判處有期徒刑七月，於八十五
    年八月二十四日縮短刑期執行完畢，此為被告所自承（參見本院卷三九頁），並
    有臺灣苗栗地方法院檢察署刑案資料查註紀錄表、臺灣高等法院被告全國前案紀
    錄表、法務部被告在監在押資料表各一份附卷可稽，其於五年內再犯本案有期徒
    刑以上之罪，係屬累犯，依法應就其施用第一級、第二級毒品犯行、各遞加重其
    刑。另起訴書雖僅提及被告自八十九年七月間某日起至九十二年二月十五日止，
    分別施用第一級毒品海洛因、第二級毒品安非他命多次之行為，惟起訴書未提及
    之部分（即自八十九年四月下旬至同年七月間；及九十二年二月十六、十七日施
    用毒品安非他命多次之犯行），因被告亦係基於概括犯意所為，核與本件施用海
    洛因行為，具有審判上不可分之連續犯裁判上一罪之關係，且經公訴檢察官當庭
    更正、補充（參見本院卷第三五頁筆錄），為起訴效力所及，本院自應併予審究
    ；又起訴書認被告自九十一年七月十七日起，迄九十二年二月十五日止，尚有多
    次施用毒品海洛因犯行，惟此為被告所否認，亦無尿液報告或其他積極證據可供
    證明，是檢察官起訴此部分犯行，應屬不能證明，此亦經公訴檢察官當庭減縮（
    參見本院卷第三五頁減縮筆錄），因有上述裁判上一罪關係，爰不另為無罪之諭
    知，附此敘明。爰審酌被告之素行、因施用毒品案件前曾經送觀察、勒戒，復犯
    本件之罪，顯無確切戒斷毒品之決心，及其施用毒品海洛因、安非他命之次數、
    所生危害及事後尚知坦承犯行，並當庭表示以後不會再施用毒品，態度良好暨公
    訴檢察官予以具體量刑之請求等一切情狀，分別量處如主文所示之刑，並定其應
    執行之刑，以資儆懲。另扣案之摻有第一級毒品海洛因香菸一支，係被告用以施
    用毒品海洛因，且因毒品海洛因與該香菸已無法析離，爰依毒品危害防制條例第
    十八條第一項前段，宣告沒收銷燬之。被告用以施用毒品安非他命用之玻璃球，
    已經被告丟棄，為其所供承，為免將來執行困難，爰不另為沒收之諭知。至於被
    告經查獲時，同時尚扣得涉嫌意圖販賣而持有之第二級毒品安非他命五一三公克
    ，因檢察官另以九十一年度他字第六二０號偵查中，為該案之證物，且檢察官已
    表明將另行單獨聲請宣告沒收，本案則亦不為沒收之諭知，併予說明。
據上論斷，應依刑事訴訟法第二百九十九條第一項前段，毒品危害防制條例第十條第
一項、第二項、第十八條第一項前段，刑法第十一條、第五十六條、第四十七條、第
五十一條第五款，判決如主文。
本案經檢察官黃棋安到庭執行職務。
中      華      民      國    九十二   年     四    月      三十        日
                                    臺灣苗栗地方法院刑事第二庭
                                          法  官   黃賢婷
右正本證明與原本無異。
如不服本判決，應於判決送達後十日內向本院提出上訴狀( 應附繕本 )。
                                          書記官   周巧屏
中      華      民      國    九十二   年     五    月       二         日
附錄論罪科刑法條
毒品危害害防制條第十條
一、施用第一級毒品者，處六月以上五年以下有期徒刑。
二、施用第二級毒品者，處三年以下有期徒刑。
毒品危害防制條例第十八條
查獲之毒品及專供製造或施用毒品之器具，不問屬於犯人與否，均沒收銷燬之。但合
於醫藥或研究之用者，得不與銷燬。
前項合於醫藥或研究用毒品或器具之管理辦法，由法務部會同行政院衛生署定之。


司法院資訊處製作；財團法人民間司法改革基金會備份。
